【裁判字號】    98,易,484
【裁判日期】    981103
【裁判案由】    竊盜
【裁判全文】
臺灣雲林地方法院刑事協商判決           98年度易字第484號
公  訴  人  臺灣雲林地方法院檢察署檢察官
被      告  丁○○
指定辯護人  本院公設辯護人許俊雄
上列被告因竊盜案件，經檢察官提起公訴（98年度偵字第3643號）
，並聲請進行協商程序，本院認為適當，同意改由受命法官獨任
進行協商程序而為判決如下：
    主  文
丁○○竊盜，處有期徒刑貳月，如易科罰金，以新臺幣壹仟元折
算壹日。又攜帶兇器竊盜，處有期徒刑月，如易科罰金，以新
臺幣壹仟元折算壹日。扣案活動板手及活動萬能夾各壹支，均沒
收。又攜帶兇器竊盜，處有期徒刑月，如易科罰金，以新臺幣
壹仟元折算壹日。扣案活動板手及活動萬能夾各壹支，均沒收。
應執行有期徒刑月，如易科罰金，以新臺幣壹仟元折算壹日。
扣案活動板手及活動萬能夾各壹支，均沒收。緩刑貳年，緩刑期
內付保護管束，並應於緩刑期間內依執行檢察官之命令，向指定
之公益團體、地方自治團體或社區，提供壹佰小時之義務勞務。
    事實及理由
一、犯罪事實：
    丁○○分別基於意圖為自己不法所有之犯意，先後於如附表
    所示之時間、地點、方式，竊取甲○○、乙○○、丙○○所
    有（管領）之農用抽水機具，得手後騎乘車牌號碼NUB-705
    號重機車，將各該抽水機具載運至雲林縣崙背鄉之「協全資
    源回收場」變賣，3 次共計賣得新臺幣1,191 元，已全數花
    用完畢。嗣經民眾向警方檢舉，始循線查獲上情。
二、證據名稱：
    (一)被告丁○○之自白。
    (二)被害人甲○○、乙○○、丙○○於警詢之指述，及證人廖
      洧賢於警詢中之陳述。
    (三)「協全資源回收場」負責人廖洧賢提出之回收物估價單據
      3 份。
    (四)贓物認領保管單3份。
    (五)刑案現場照片共20張。
    (六)被告所有之活動板手、活動萬能夾各1 支等扣案物。
    (七)被告患有精神疾病之診斷證明書1 份。
三、本案經檢察官與被告於審判外達成協商之合意，且被告已認
    罪，其合意內容為：被告願受科刑範圍，普通竊盜罪部分為
    有期徒刑2 月，加重竊盜罪部分共2 罪，各為有期徒刑3 月
    ，定應執行有期徒刑3 月，並接受2 年之緩刑宣告。緩刑期
    間內付保護管束及義務勞務，勞動時間為100 小時。
四、應適用之法條：刑事訴訟法第455 條之2 第1 項、第455 之
    4 第2 項、第455 條之8 ，刑法第320 條第1 項、第321 條
    第1 項第3 款、第59條、第41條第1 項前段、第51條第5 款
    、第74條第1 項第1 款、第2 項第5 款、第93條第1 項第2
    款、第38條第1 項第2 款，刑法施行法第1 條之1 。
五、協商判決除有刑事訴訟法第455 條之4 第1 項第1 款於本訊
    問程序終結前，被告撤銷協商合意或檢察官撤回協商聲請者
    ；第2 款被告協商之意思非出於自由意志者；第4 款被告所
    犯之罪非第455 條之2 第1 項所得以協商判決者；第6 款被
    告有其他較重之裁判上一罪之犯罪事實者；第7 款法院認應
    諭知免刑或免訴、不受理者情形之一，及違反同條第2 項「
    法院應於協商合意範圍內為判決；法院為協商判決所科之刑
    ，以宣告緩刑或2 年以下有期徒刑、拘役或罰金為限」等情
    形外，不得上訴。
六、本件如得上訴且不服本判決時，得自收受判決送達之日起10
    日內，向本院提出上訴狀（須附繕本），上訴於第二審法院
    。
本案經檢察官陳詠薇到庭執行職務
中    華    民    國    98    年    11    月    3     日
                  刑事第三庭    法  官  蕭雅毓
以上正本證明與原本無異。
                                書記官  鍾宜津
中    華    民    國    98    年    11    月    3     日
附錄論罪科刑條文全文：
中華民國刑法第320 條（普通竊盜罪、竊佔罪）
意圖為自己或第三人不法之所有，而竊取他人之動產者，為竊盜
罪，處5 年以下有期徒刑、拘役或5 百元以下罰金。
意圖為自己或第三人不法之利益，而竊佔他人之不動產者，依前
項之規定處斷。
前二項之未遂犯罰之。
中華民國刑法第321 條（加重竊盜罪）
犯竊盜罪而有左列情形之一者，處6 月以上、5 年以下有期徒刑
：
一、於夜間侵入住宅或有人居住之建築物、船艦或隱匿其內而犯
    之者。
二、毀越門扇、牆垣或其他安全設備而犯之者。
三、攜帶兇器而犯之者。
四、結夥三人以上而犯之者。
五、乘火災、水災或其他災害之際而犯之者。
六、在車站或埠頭而犯之者。
前項之未遂犯罰之。
附表：被告丁○○所涉之竊盜案件
┌──┬────┬─────┬───┬──────────┐
│編號│犯罪時間│犯罪地點  │被害人│竊盜行為態樣及所竊得│
│    │        │          │      │之財物              │
├──┼────┼─────┼───┼──────────┤
│ 1  │98年6 月│雲林縣崙背│甲○○│丁○○於左揭時、地，│
│    │15日12時│鄉西榮村崙│      │以自備之活動板手及活│
│    │10分許  │背鄉○○路│      │動萬能夾各1 支，將置│
│    │        │燈編號176 │      │於該農地、甲○○所有│
│    │        │號前農地  │      │之抽水機及抽水馬達各│
│    │        │          │      │1 具拆卸得手，並以車│
│    │        │          │      │牌號碼NUB-705 號重機│
│    │        │          │      │車載運前揭抽水機及抽│
│    │        │          │      │水馬達至崙背鄉「協全│
│    │        │          │      │資源回收場」變賣，賣│
│    │        │          │      │得460 元。          │
├──┼────┼─────┼───┼──────────┤
│ 2  │98年6 月│雲林縣崙背│乙○○│丁○○於左揭時、地，│
│    │17日10時│鄉西榮村崙│      │以自備之活動板手及活│
│    │10分許  │背鄉○○路│      │動萬能夾各1 支，將置│
│    │        │燈編號163 │      │於該農地、廖李巿所有│
│    │        │號前農地  │      │之抽水機及抽水馬達各│
│    │        │          │      │1 具拆卸得手，並以上│
│    │        │          │      │開重機車載運前揭抽水│
│    │        │          │      │機及抽水馬達至崙背鄉│
│    │        │          │      │「協全資源回收場」變│
│    │        │          │      │賣，賣得587 元。    │
├──┼────┼─────┼───┼──────────┤
│ 3  │98年6 月│雲林縣崙背│丙○○│丁○○於左揭時、地，│
│    │19日5 時│鄉西榮村民│      │以徒手方式竊取有應公│
│    │許      │享路19號旁│      │廟由丙○○所管理之故│
│    │        │（有應公廟│      │障抽水馬達1 具，並以│
│    │        │儲藏室，未│      │上開重機車載運該抽水│
│    │        │上鎖）    │      │馬達至崙背鄉「協全資│
│    │        │          │      │源回收場」變賣，賣得│
│    │        │          │      │144 元。            │
└──┴────┴─────┴───┴──────────┘


司法院資訊處製作；財團法人民間司法改革基金會備份。
